Inventaris van het archief van de Federatie van Bedrijfsverenigingen (1915-) 1929-1995
Nationaal Archief, Den Haag
- BIJZONDER, II.
  - Statuten, reglementering en administratieovereenkomsten, II.1
    - Kopieën en originelen van lidmaatschapsovereenkomsten tussen het Gemeenschappelijk Administratiekantoor en diverse bedrijfspensioenfondsen, 1958-1965, 1983, 1986, 1990, 1992; 38; 1 omslag
      Bevat tevens een afschrift van de oprichtingsakte van de Stichting Bedrijfspensioenfonds voor de Particuliere Beveiliging. 1990.
    - Ter kennisname ingekomen besluiten van het directoraat Sociale Zekerheid van het Ministerie van Sociale Zaken en Werkgelegenheid bij de Bedrijfsvereniging voor de Hout en Meubelindustrie en Groothandel in Hout betreffende besluiten alsmede bij de Nieuwe Industriële Bedrijfsvereniging van de Algemene Werkgeversvereniging., 1990-1992; 39; 1 omslag
  - Personeelsvertegenwoordiging, II.2
    - Notulen van kernvergaderingen van vertegenwoordigers van het personeel van de Coöperatieve Vereeniging Centraal Beheer met de directie. Met vanaf 1947 notulen van voorvergaderingen van de vertegenwoordigers van het personeel zonder directielid en onder leiding van de Kerncommissie., 1945-1953; 40-42; 3 omslagen
      - 1945-1947 juni., 40
      - 1947 juli-1949., 41
      - 1950-1953, 42
    - Correspondentie van de Kerncommissie, bestaande uit vertegenwoordigers van het personeel van Centraal Beheer., 1945-1952; 43; 1 omslag
  - Overlegorganen, commissies en werkgroepen, II.3
    - Notulen van vergaderingen van het overleg tussen de SVR en de FBV, met vanaf 1979 verslagen het periodiek overleg tussen de SVR, FBV en de GMD., 1970-1986; 44-46; 3 omslagen
      - 1970-1976, 44
      - 1977-1980, 45
      - 1981-1986, 46
    - Agenda's, notulen en bijlagen van vergaderingen van de werkgroep bestudering wetenschappelijk onderzoek sociale zekerheid (SWO), ingesteld door de FBV., 1974-1979, 1981-1985; 47-54; 8 omslagen
      - 1974-1976, 47
      - 1977-1979, 48
      - 1981, 49
      - 1982, 50
      - 1983 maart-april, 51
      - 1983 juni-december, 52
      - 1984, 53
      - 1985, 54
    - Agenda's, notulen en bijlagen van vergaderingen van de federatievertegenwoordigers in de commissie Administratief Technische Kwesties (ATK), ingesteld door de FBV., 1974, 1977; 55; 1 omslag
    - Agenda's, notulen en bijlagen van vergaderingen van de commissie Studie conjunctuurgevoeligheid wachtgeldfondsen (SCW), ingesteld door de FBV., 1974-1975; 56; 1 omslag
    - Agenda' met bijlagen van vergaderingen van de studiecommissie Automatisering datatransmissie SVR (ADAS), ingesteld door de FBV., 1975-1976; 57; 1 omslag
    - Agenda's, notulen en bijlagen van vergaderingen van de studiecommissie Premiebepaling en reservevorming bij de werkloosheidsverzekeringen (PRW), ingesteld door de FBV., 1975-1977; 58; 1 omslag
    - Agenda's met bijlagen van vergaderingen van de Commissie Onderzoek Sociale Zekerheid (COSZ), ingesteld door de FBV., 1977, 1981-1983; 59; 1 omslag
    - Agenda's, notulen en bijlagen van de vergaderingen van het Overlegorgaan Werkloosheids- en Arbeidsvoorzieningen (OWA), 1978-1989; 60-73; 14 omslagen
      - 1978, 60
      - 1979, 61
      - 1980 januari-maart, 62
      - 1980 augustus-december, 63
      - 1981 januari-maart, 64
      - 1981 mei-oktober, 65
      - 1982, 66
      - 1983, 67
      - 1984, 68
      - 1985, 69
      - 1986 januari., 70
      - 1987 februari-oktober, 71
      - 1987, 72
      - 1988-1989, 73
    - Notulen en een besluitenlijst van een vergadering van de Begeleidingscommissie onderzoek verondersteld agressief optreden ziektewet verzekerden., 1980; 74; 1 omslag
    - Agenda's, notulen en bijlagen van vergaderingen van de commissie uit de federatiewerkgroep Bestrijding misbruik en fraude sociale zekerheidswetgeving., 1981-1982; 75; 1 omslag
    - Agenda's van de vergadering van de gemengde commissie, ingesteld door de FBV en de GMD., 1972-1994; 342; 1 pak
    - Besluitenlijsten van de vergadering van de gemengde commissie, ingesteld door de FBV en de GMD., 1972-1990; 343; 1 pak
    - Notulen van de vergadering van de gemengde commissie, ingesteld door de FBV en de GMD., 1975-1994; 344-345; 2 pakken
      - 1975 juni-1981 dec, 344
      - 1982 mei-1994 dec, 345
  - Publicaties, II.4
    - Publicaties van de FBV., 292-336; 44 stukken
      alfabetische volgorde.
      - 60 Jaar Federatie van Bedrijfsverenigingen. 1989 oktober, 292
      - Deel II uitgavenreeks FBV-Beleidsadviezen-AAW-voor-zieningen. 1990 december, 293
      - Administratieve lastenverlichting voor werkgevers-deel I: tegen de stroom in. 1992 juni, 294
      - Administratieve lastenverlichting voor werkgevers-deel I: commentaar op "graag of niet"-rapport van de commissie Stevens. 1992 juni, 295
      - Administratieve lastenverlichting voor werkgevers-samenvatting. 1992 juni, 296
      - AIDS-sociaalverzekeringsgeneeskundige aspecten. 1988 november, 297
      - Beroepszaken FBV-jaarverslag 1991. 1992 juli, 298
      - Catalogus scholing en werkloosheidswet-adviezen aan de bedrijfsvereniging, nr. 5. 1992 september, 299
      - Catalogus scholing en werkloosheidswet-adviezen aan de bedrijfsvereniging, nr. 6. 1994 januari, 300
      - Consequenties Algemene wet bestuursrecht voor de bedrijfsverenigingen-rapportage van de federatie-werkgroep "Bezwaarschriftprocedurë. 1992 mei, 301
      - De bedrijfsvereniging en de arbeidsongeschikte cliënt. 1990 oktober, 302
      - Deeltijdarbeid en arbeidstijdverkorting-juridische aspecten in het kader van de ZW, WAO, AAW, en WW. 1984 augustus, 303
      - Determinanten van individueel misbruik van sociale verzekeringen: het geval van WW-misbruik. 1989 oktober, 304
      - Evaluatie samenwerkingsafspraken tussen FBV en Belastingdienst rond nieuwe g-rekeningbepalingen per 1 oktober 1991. 1993 augustus, 305
      - Evaluatie WAGW-Samenvattingen en aandachtspunten. 1989 augustus, 306
      - Evaluatie WAGW-de taakstelling. 1989 augustus, 307
      - Evaluatie WAGW-artikel 30 ZW. 1989 juli, 308
      - Evaluatie WAGW-artikel 57a AAW. 1989 augustus, 309
      - FBV-beleidsadviezen, deel 1-Adviezen aan de bedrijfsverenigingen. 1990 december, 310
      - Gak-onderzoek in opdracht van FBV-Gevolgen van de veranderde gewerkte-dagen-eisen voor seizoenwerknemers. 1982 juli, 311
      - Grafieken en tabellen behorende bij rapport inzake een onderzoek naar de afgifteduur van voor beroep vatbare beslissingen. Zonder jaartal., 312
      - Grensoverschrijdende fraude-een onderzoek naar ten onrechte afgegeven detacheringsverklaringen ten behoeve van Britse werknemers in Nederland. 1992 juni, 313
      - Herziening uitvoeringsorganisatie sociale verzekeringen. 1989 december, 314
      - Herziening uitvoeringsorganisatie sociale verzekeringen-rapportage fase A. 1991 november, 315
      - Herziening uitvoeringsorganisatie sociale verzekeringen-conclusies van het FBV-bestuur bij rapportage fase A en tussenstap naar synthesemodel. 1991 november, 316
      - "Het ging gewoon niet meer"-een case-studie onderzoek naar ziekteverzuim wegens overspanning (code 309). 1994 juni, 317
      - Het sanctiebeleid werkloosheid van de bedrijfsverenigingen-toepassing en evaluatie. 1988 oktober, 318
      - Looncontrole bij werkgevers-rapportage van de bedrijfsverenigingen over 1988, 1989, 1990 en 1991. 1992 februari, 319
      - PES-2: van opzet tot uitwerking-de inhoudelijke uitwerking van het onderzoek naar de positie van cliënten in de nww. 1993 januari, 320
      - PES-2: veldwerkverslag, deel 1. 1993 juli, 321
      - Reglement ter bescherming van de persoonlijke levenssfeer voor de frauderecidiveregistratie van de bedrijfsverenigingen Gak, SFB, GUO, Detam, BV Bakkers, FBV. 1994 februari, 322
      - Reglement ter bescherming van de persoonlijke levenssfeer voor de registratie gemeenschappelijke verwijsindex sociale zekerheid. Gak, SFB, GUO, Detam, BV Bakkers, FBV. 1994 februari, 323
      - Ruimte in de regio-De bedrijfsverenigingen en de decentralisatie. 1992 januari, 324
      - Brochure-scholing met behoud van uitkering. 1993 januari, 325
      - Turken en Marokkanen in Nederland-Godsdienst, Gezinsleven, Gebruiken. 1982 oktober, 326
      - Uitkeringspositie van bijzondere groepen in de nWW. 1992 mei, 327
      - Verschillen in ziektewetcontrole tussen bedrijfsverenigingen. 1985 augustus, 328
      - VG en curatieve sector-contacten tussen verzekeringsgeneeskundigen van bedrijfsverenigingen en de curatieve sector. 1986 augustus, 329
      - Het eerste deelverslag van een enquête onder WAO-belanghebbenden, gehouden in het kader van het onderzoek naar begeleidingsmethoden van WAO/AAW-belanghebbenden. 1980 november, 330
      - Verslag van de vervolg-analyse van de enquête onder WAO-belanghebbenden in het kader van het onderzoek naar begeleidingsmethoden van WAO/AAW-belanghebbenden. 1981 oktober, 331
      - Werkt het scholingsbeleid?-evaluatie van het scholingsbeleid. 1992 januari, 332
      - Werkgeversonderzoek naar registratie en verstrekking van arbeidsverledengegevens. 1990 maart, 333
      - Werkgeversonderzoek naar registratie en verstrekking van arbeidsverledengegevens-deel I aanvullend onderzoek. 1990 maart, 334
      - Ziekteverzuim van Turkse, Marokkaanse en Nederlandse werknemers in overeenkomstige werksituatie-literatuurstudie en secundaire analyse. 1993 oktober, 335
      - Ziekteverzuim van mannen en vrouwen-de invloed van persoonsen werkfactoren op verzuim in een groot administratief bedrijf. 1987 oktober, 336